Inventaris van het archief van de Bedrijfsvereniging voor het Vervoer, 1949-1997
Nationaal Archief, Den Haag
Bedrijfsvereniging voor het Vervoer (BV Vervoer)
Bedrijfsvereniging Vervoer
1949-1997
S8
7.12 meter; 208 inventarisnummers.
Normale geschreven, getypte en gedrukte documenten, geen bijzondere handschriften.
Nationaal Archief, Den Haag
Bedrijfsvereniging voor het Vervoer 1950-1997
Het archief van de Bedrijfsvereniging voor het Vervoer (BV Vervoer) bevat voornamelijk de vergaderstukken van het Dagelijks Bestuur, van het Bestuur/Algemeen Bestuur, van de Ledenraad/Algemene Ledenraad, agenda's met bijlagen van het vergaderingen van het Dagelijks Bestuur, van het Bestuur, van de Ledenraad, van Algemene Vergaderingen en van het Dagelijks Bestuur van de Stichting Bedrijfspensioenfonds voor het Beroepsvervoer over de Weg en stukken betreffende de uitvoering van sociale zekerheidswetten zoals de Werkloosheidswet, Ziektewet en het wachtgeld en het wachtgeldfonds.
Archiefvorming
Geschiedenis van de archiefvormer
De Bedrijfsvereniging voor het Vervoer, ook genoemd BV Vervoer, BV 21 en vanaf 1990 Vervoer 21, is in 1950 opgericht.
In de eerste twee jaren werden voornamelijk voorbereidingen getroffen voor de uitvoering van de werkloosheidswet, de eerste wet waarvan de uitvoering van begin af aan uitsluitend aan de bedrijfsverenigingen was opgedragen. Het ontstaan van bedrijfsverenigingen als de BV Vervoer vond plaats in het kader van de in 1952 tot stand gekomen Organisatiewet Sociale Verzekering. Deze wet droeg met ingang van 1953 de uitvoering van de wettelijke sociale verzekeringen tegen ongevallen, invaliditeit, ziekte en werkloosheid, alsmede de uitvoering van de Kinderbijslagwet op aan destijds 26 bedrijfsverenigingen, ingedeeld naar sectoren van het bedrijfs- en beroepsleven. In de praktijk kwam de uitvoering van de verzekeringen tegen ongevallen en invaliditeit pas in 1967 bij de bedrijfsverenigingen te berusten, terwijl de Kinderbijslagwet vanaf 1963 door de Raden van Arbeid werd uitgevoerd.
Vrijwel alle bedrijfsverenigingen kwamen voort uit reeds bestaande organisaties met een beperkter takenpakket, meestal de uitvoering van één verzekering. De nieuw gevormde bedrijfsverenigingen kenden een verplicht lidmaatschap van werkgevers. In het bestuur waren organisaties van werkgevers en werknemers gelijkelijk (paritair) vertegenwoordigd.
De leden van de volgens de indeling van het bedrijfs- en beroepsleven onder de BV Vervoer behorende transportbedrijven werden ingedeeld in onder andere de risicogroepen KLM, NS, PTT, Goederenvervoer, Openbaar vervoer, Besloten busvervoer en Overig personenvervoer. Andere bedrijven die zich bezighielden met vervoer vielen onder andere onder de Bedrijfsvereniging voor de Haven- en Aanverwante Bedrijven, Binnenscheepvaart en Visserij en de Bedrijfsvereniging voor de Koopvaardij.
In een door het bestuur van een bedrijfsvereniging ingestelde Kleine Commissie, bij de BV Vervoer genoemd Beoordelingscommissie, werden besluiten genomen ten aanzien van individuele gevallen met betrekking tot de uitvoering van de sociale verzekeringswetten. In 1997 werden de bedrijfsverenigingen opgeheven. Hun taken zijn overgenomen door het Landelijk Instituut voor Sociale Verzekeringen (LISV).
Daarnaast werd als vertegenwoordiger van de branche een sectorraad Vervoer opgericht. Deze is eind 2002 opgeheven.
Geschiedenis van het archiefbeheer
Het archief van de BV Vervoer, door haar administrateur GAK (Gemeenschappelijk Administratie Kanotor) beheerd, werd in 1999 samen met archieven van andere bedrijfsverenigingen en het archief van de Federatie van Bedrijfsverenigingen overgebracht naar het IISG.
De BV Vervoer heeft zoals de meeste bedrijfsverenigingen zowel de administratie van leden en verzekerden als de administratie m.b.t. de uitvoering van de sociale verzekeringswetten opgedragen aan het eveneens in 1952 opgerichte Gemeenschappelijk Administratiekantoor (GAK).
Het UWV heeft in 2002 het archief met originele stukken van BV Vervoer van de sectorraad Vervoer overgenomen.
Het archief van BV vervoer was in 1997 door de sectorraad Vervoer overgenomen van het secretariaat van de BV Vervoer.
De verwerving van het archief
Overbrenging van een overheidsarchief
Het archief is krachtens bepalingen van de Archiefwet overgebracht.
Inhoud en structuur van het archief
10.03; 2.15
Inhoud
Het archief van de BV Vervoer dat door UWV is geïnventariseerd omvat naast stukken van algemene aard (met name vergaderstukken, correspondentie en jaarverslagen; het z.g. 'beleidsarchief') ook een aanzienlijke verzameling stukken van bijzondere aard.
Aanwijzingen voor de gebruiker
Openbaarheidsbeperkingen
Deels openbaar, deels beperkt openbaar (B). De inv.nrs. 22-31, 68-77, 142-146 zijn openbaar na 75 jaar na sluiting van de betreffende dossiers.
Materiële beperkingen
Een enkel stuk kan in slechte staat verkeren, wat tot gevolg heeft dat het niet geraadpleegd kan worden.
Aanvraaginstructie
Openbare archiefstukken kunnen online worden aangevraagd en gereserveerd. U kunt dit ook via de terminals in de studiezaal van het Nationaal Archief doen. Om te kunnen reserveren dient u de volgende stappen te volgen:
U maakt een profiel aan op www.gahetna.nl, en logt vervolgens in
Via de archiefinventaris (alleen de beschrijvingen met rode nummers) selecteert u het gewenste archiefstuk door op de knop 'Reserveren' te klikken
In het volgende scherm geeft u aan op welke dag u het archiefstuk wilt inzien
Indien u zich bevindt in de studiezaal en een tafelnummer heeft ontvangen kunt u dit nummer vermelden. Als u geen tafelnummer heeft kunt u tafelnummer 777 laten staan
Vervolgens bevestigt u uw reservering door deze te versturen.
Verwant materiaal
Beschikbaarheid van kopieën
Beschrijving van de series en archiefbestanddelen
- STUKKEN VAN ALGEMENE AARD
  - Vergaderstukken
    - Notulen van vergaderingen van het Dagelijks Bestuur., 1950-1983.; 1-8; 8 omslagen.
      I De notulen vanaf 1984 zijn als bijlagen bij de agenda's gevoegd, zie inv.nrs.
      II De notulen van 1981 ontbreken.
      - 1950-1953., 1
      - 1954-1957., 2
      - 1958-1961., 3
      - 1962-1964., 4
      - 1965-1966., 5
      - 1967-1969., 6
      - 1970-1972., 7
      - 1973-1980, 1982-1983., 8
    - Notulen van vergaderingen van het Bestuur, vanaf 1953 tevens Algemeen Bestuur genoemd., 1950-1982.; 9-14; 6 omslagen.
      De notulen vanaf 1983 zijn als bijlagen bij de agenda's gevoegd, zie inv.nrs.
      - 1950-1954., 9
      - 1955-1959., 10
      - 1960-1964., 11
      - 1965-1968., 12
      - 1969-1971., 13
      - 1972-1980 maart, 1980 oktober-1982., 14
    - Notulen van vergaderingen van de Ledenraad, vanaf 1962 tevens van Algemene Ledenvergaderingen en van Algemene Vergaderingen., 1952-1979.; 15-16; 2 omslagen.
      - 1952-1966., 15
      - 1967-1979., 16
    - Besluitenlijsten van vergaderingen van het Dagelijks Bestuur, van het Bestuur, van de Ledenraad en van Algemene Vergaderingen., 1950-1994.; 17-21; 5 omslagen.
      - 1950-1958., 17
      - 1959-1966., 18
      - 1967-1972., 19
      - 1973-1979., 20
      - 1980-1994., 21
    - Agenda's met bijlagen van vergaderingen van het Dagelijks Bestuur, van het Bestuur, van de Ledenraad en van Algemene Vergaderingen. 1950-1996. Met agenda's met bijlagen van vergaderingen van het Dagelijks Bestuur van de Stichting Bedrijfspensioenfonds voor het Beroepsvervoer over de Weg. 1987, 1990-1991., 22-87; 12 pakken, 54 omslagen.
      - 1950-1951., 22
        Openbaarheid beperkt tot 1 januari 2027
      - 1952., 23
        Openbaarheid beperkt tot 1 januari 2028
      - 1953 januari- oktober 6., 24
        Openbaarheid beperkt tot 1 januari 2029
      - 1953 oktober 20-december., 25
      - 1954 januari-juni., 26
        Openbaarheid beperkt tot 1 januari 2030
      - 1954 juli-december., 27
      - 1955 januari-juli., 28
        Openbaarheid beperkt tot 1 januari 2031
      - 1955 augustus-december., 29
      - 1956 januari-mei., 30
        Openbaarheid beperkt tot 1 januari 2032
      - 1956 juni-december., 31
      - 1957., 32
      - 1958 januari-mei., 33
      - 1958 juni-december., 34
      - 1959 januari-juni., 35
      - 1959 augustus-december., 36
      - 1960., 37
      - 1961., 38
      - 1962., 39
      - 1963., 40
      - 1964., 41
      - 1965., 42
      - 1966 april 22., 43
      - 1966 april 29-december., 44
      - 1967 januari-juni., 45
      - 1967 augustus-december., 46
      - 1968., 47
      - 1969., 48; 1 pak.
      - 1970., 49; 1 pak.
      - 1971 januari-juli., 50
      - 1971 augustus-december., 51
      - 1972 januari-juni., 52
      - 1972 augustus-december., 53
      - 1973 januari-augustus., 54
      - 1973 september-december., 55
      - 1974., 56
      - 1975., 57
      - 1976-1977., 58; 1 pak.
      - 1978-1979., 59; 1 pak.
      - 1980 januari-juni., 60
      - 1980 oktober-december., 61
      - 1981., 62; 1 pak.
      - 1982 januari-juni., 63
      - 1982 oktober-december., 64
      - 1983., 65; 1 pak.
      - 1984., 66; 1 pak.
      - 1985., 67; 1 pak.
      - 1986., 68; 1 pak.
        Openbaarheid beperkt tot 1 januari 2062
      - 1987 januari-april., 69
        Openbaarheid beperkt tot 1 januari 2063
      - 1987 september-december., 70
      - 1988., 71
        Openbaarheid beperkt tot 1 januari 2064
      - 1989., 72
        Openbaarheid beperkt tot 1 januari 2065
      - 1990 januari-oktober., 73
        Openbaarheid beperkt tot 1 januari 2066
      - 1990 november-december., 74
      - 1991 januari-april., 75
        Openbaarheid beperkt tot 1 januari 2067
      - 1991 mei-december., 76; 1 pak.
      - 1992., 77; 1 pak.
        Openbaarheid beperkt tot 1 januari 2068
      - 1993 januari-juni., 78
      - 1993 augustus-oktober., 79
      - 1993 november-december., 80
      - 1994 januari-juni., 81
      - 1994 september, 82
      - 1994 november-december., 83
      - 1995 januari-maart., 84
      - 1995 april-december., 85; 1 pak
      - 1996 januari-september., 86
      - 1996 oktober - 1997 februari., 87
    - Presentielijsten van vergaderingen van het Dagelijks Bestuur, van het Bestuur en van Algemene Ledenvergaderingen., 1952, 1954-1996.; 88; 1 omslag.
  - Correspondentie
    - Correspondentie en circulaires. Met statistische en financiële kwartaaloverzichten, vanaf 1988 'Bestuursinformatie'., 1950-1996.; 89-118; 30 omslagen.
      - 1950-1952., 89
      - 1953., 90
      - 1954., 91
      - 1955., 92
      - 1956., 93
      - 1957., 94
      - 1958-1959., 95
      - 1960-1965., 96
      - 1966-1972., 97
      - 1973-1974., 98
      - 1975., 99
      - 1976., 100
      - 1977., 101
      - 1978., 102
      - 1979., 103
      - 1980., 104
      - 1981., 105
      - 1982., 106
      - 1983., 107
      - 1984-1985., 108
      - 1986-1987., 109
      - 1988., 110
      - 1989 januari-maart., 111
      - 1989 augustus-december., 112
      - 1990 januari-juni., 113
      - 1990 juli-december., 114
      - 1991., 115
      - 1992., 116
      - 1993., 117
      - 1994-1996., 118
  - Jaarverslagen
    - Jaarverslagen., 1950-1995.; 119-135; 17 omslagen.
      Vanaf 1973 zijn statistische bijlagen apart bijgevoegd.
      - 1950-1958., 119
      - 1959-1961., 120
      - 1962-1964., 121
      - 1965-1967., 122
      - 1968-1970., 123
      - 1971-1973., 124
      - 1974-1975., 125
      - 1976-1977., 126
      - 1978-1979., 127
      - 1980-1981., 128
      - 1982-1983., 129
      - 1984-1985., 130
      - 1986-1987., 131
      - 1988-1989., 132
      - 1990-1991., 133
      - 1992-1993., 134
      - 1994-1995., 135
- STUKKEN VAN BIJZONDERE AARD
  - Statuten en reglementering
    - Statuten, reglementen, besluiten en. voorschriften. Met aanvullingen., 1957-1958, 1989 en z.j.; 136; 1 omslag.
    - Notitie van Centraal Beheer betreffende de oprichting van de BV., 1949.; 137; 1 stuk.
    - Correspondentie betreffende statuten, reglementen, besluiten en voorschriften., 1950-1985.; 138-141; 4 omslagen.
      - 1950-1955., 138
      - 1956-1959., 139
      - 1960-1962., 140
      - 1963-1985., 141
    - Stukken betreffende statuten, statutenwijzigingen en modelstatuten., 1951-1986; 207-208
      - 1951-1953, 1956-1958, 1963-1964., 207
      - 1965-1982, 1986, 208
  - Kleine Commissie
    - Overzichten van de door de Beoordelingscommissie (of Kleine Commissie) in vergaderingen genomen beslissingen met achterliggende stukken., 1979-1997.; 142-188; 47 omslagen
      - 1952-1953 mei., 142
      - 1953 juni-december., 143
      - 1954 januari-april 6., 144
      - 1954 april 14-juli., 145
      - 1954 augustus-december., 146
      - 1955 januari-maart., 147
      - 1955 april-juni., 148
      - 1955 juli-december., 149
      - 1956-1957., 150
      - 1958 januari-april., 151
      - 1958 mei-december., 152
      - 1959 januari-mei., 153
      - 1959 juni-december., 154
      - 1960., 155
      - 1961 januari-april 10., 156
      - 1961 april 18-december., 157
      - 1962 januari-mei., 158
      - 1962 juni-december., 159
      - 1963 januari-april., 160
      - 1963 mei-december., 161
      - 1964., 162
      - 1965., 163
      - 1966., 164
      - 1967., 165
      - 1968., 166
      - 1969., 167
      - 1970., 168
      - 1971., 169
      - 1972., 170
      - 1973., 171
      - 1974., 172
      - 1975., 173
      - 1976., 174
      - 1977., 175
      - 1978., 176
      - 1979., 177
      - 1980., 178
      - 1981., 179
      - 1982., 180
      - 1983-1984., 181
      - 1985., 182
      - 1986., 183
      - 1987-1989., 184
      - 1990-1992., 185
      - 1993-1994., 186
      - 1995., 187
      - 1996-1997 februari., 188
  - Uitvoering sociale zekerheidswetten
    - Discretionaire Bevoegdheden
      - Stukken betreffende de inventarisatie van discretionaire bevoegdheden van de bedrijfsverenigingen; de juridische speelruimte van de bedrijfsverenigingen bij het uitvoeren van de sociale zekerheidswetten., 1987-1996.; 189; 1 pak
    - Controle op naleving van voorschriften op grond van sociale verzekeringswetten
      - Stukken betreffende de wettelijke rente over uitkeringen in het algemeen en de renteheffing in terugvorderingszaken na geconstateerde fraude in het bijzonder., 1993-1996.; 190; 1 omslag
      - Stukken betreffende het vaststellen van het sanctiebeleid in het kader van de Werkloosheidswet, de Ziektewet, de Algemene Arbeidsongeschiktheidswet, de Wet Arbeidsongeschiktheid en de Toeslagenwet., 1994-1996.; 191; 1 omslag
    - Beleid ten aanzien van Seizoenswerkloosheid en Onderbrekingswerkloosheid in vervoersbranche
      - Stukken betreffende het vaststellen van het beleid ten behoeve van de bestrijding van de seizoenswerkloosheid bij toerwagen-chauffeurs en stukken betreffende het vaststellen van het beleid met betreffende onderbrekingswerkloosheid wegens weersomstandigheden in de vervoersbranche., 1973-1974, 1979-1983.; 192; 1 pak
    - Beleid ten aanzien van wachtgeld en wachtgeldfonds
      - Stukken betreffende de wijzigingen in het wachtgeldreglement voor werknemers in de vervoersbranche., 1953-1967.; 193; 1 omslag
    - De Werkloosheidswet en Ziektewet (gecoördineerd)
      - Gecoördineerde dagloonbesluiten in het kader van de Ziektewet en de Werkloosheidswet betreffende taxichauffeurs., 1950-1961.; 194; 1 pak
    - Beleid inzake de wet administratieve malus en bevordering van reïntegratie
      - Stukken betreffende afschaffing van de wet Malus en Bevordering Reïntegratie (AMBER)., 1995-1997 juli.; 195; 1 omslag
    - Wet Terugdringing van het Ziekteverzuim en Wet tot wijziging van de Arbeidsomstandigheden
      - Stukken betreffende de invoering van de wet Terugdringing van Ziekteverzuim en de invoering van de wet tot wijziging van de arbeidsomstandigheden (TZ/Arbo)., 1992 november-1994 maart.; 196; 1 omslag
    - Beleid ten aanzien van de Ziektewet (ZW)
      - Stukken betreffende het eigen risicodragerschap in het kader van de Ziektewet met betrekking tot Van Gend en Loos, de Geldersche Tramweg Mij. en de Haagsche Tramweg Mij., 1962-1984.; 197; 1 omslag
      - Stukken betreffende BV21-besluiten inzake verlengde uitkering Ziektewet voor werknemers welke na het bereiken van de maximale ZW-termijn volledig arbeidsongeschikt blijven., 1989-1995.; 198; 1 omslag
  - Overige stukken
    - Stukken betreffende de vaststelling van het beleid inzake de dagloonberekening, mede in samenhang met de waardering van fooien, voor huurauto- en taxibedrijven., 1952-1970.; 199; 1 pak
    - Vorstcirculaires van BV Vervoer, waarin voorschriften voor de werkgever hoe te handelen bij een vorstperiode., (1956) 1962-1995.; 200; 1 omslag
    - Stukken betreffende de indeling van beurtvaartbedrijven en het vaststellen van het uitvoeringsbeleid ten aanzien van langdurig werklozen., 1958-1962.; 201; 1 omslag
    - Stukken betreffende de vaststelling van het beleid inzake de onkostenvergoedingen betreffende het internationaal vervoer., 1962-1966.; 202; 1 omslag
    - BV21-circulaires inzake jaarlijkse wijzigingen in de premies WAO en ZW en inzake wijzigingen in de sociale zekerheidswetgeving., 1967-1973 december.; 203; 1 omslag
    - Stukken betreffende de beloningssystemen voortvloeiend uit de Centrale Arbeidsovereenkomst voor het wegtransport alsmede voor haar branchewerkgevers: Autobusdienstbedrijven, Van Gend en Loos, Koninklijke Luchtvaart Maatschappij en de Nederlandse Spoorwegen., 1968-1978.; 204; 1 omslag
    - Het besluit tot het aanwijzen van GAK Nederland BV als administrateur van de werknemersverzekeringen door de bedrijfsvereniging Vervoer; Detacheringsovereenkomst in het kader van het convenant ontvlechting., 1955-1996.; 205; 1 pak
    - Stukken inzake het symposium over de inbreng van de branche vervoer in de sociale zekerheid na 1996 (na de opheffing van BV21)., 1996 maart-juni.; 206; 1 omslag